# 请教陈版其他权益工具投资处置时的税会差异

提问人：aiyaha 时间：2021-05-21 21:30:21
请教陈版： 1 、公司在 2019 年度持有的权益性投资划分为可供出售金融资产，未采用新金融工具准则，在 2020 年度采用新金融工具准备，并指定为以公允价值计量且其变动计入其他综合收益的金融资产，报表列报为其他权益工具投资，处置时的利得或损失是计入留存收益吗？
2 、以公允价值计量且其变动计入其他综合收益的金融资产（其他权益工具投资）处置时需要调增或者调减当期的应纳税所得额吗，持有期间未发生公允价值变动损益。

回答人：chenyiwei
1 、是。
2 、会计上此类金融资产的公允价值变动和处置均不影响损益，但税法上需将处置价款与原始成本之间的差额计入当期应纳税所得额，所以存在税会差异，需进行纳税调整。

提问人：aiyaha 时间：2021-05-25 08:08:17
谢谢，陈版。 1 、再请教一下，其他权益工具投资持有期间无公允价值变动，处置时利得或者损失计入了留存收益，即盈余公积和未分配利润，其他权益投资处置对应的税后的盈余公积和未分配利润计入所有者权益变动表的哪个项目。 2 、是计入股东权益内部结转项下的其他综合收益结转留存收益分别对应的盈余公积和未分配利润吗?

回答人：chenyiwei
现在最新格式的权益变动表中有专门的“其他综合收益结转留存收益”行项目。